foma/fin_noun.foma
# Задаем информацию об алфавите и типах гласных
define Consonant b | c | d | f | g | h | j | k | l | m | n | p | q | r | s | t | v | w | x | z ;
define FrontVowel ä | ö | y ;
define NeutralVowel e | i ;
define BackVowel a | o | u ;
define Vowel FrontVowel | NeutralVowel | BackVowel | A | E;
define Letter Vowel | Consonant;

# Задаем какие будут характеристики у финских имен
define Case "+Nom" | "+Gen" | "+Part" | "+In" | "+El" | "+Ill" | "+Ad" | "+Abl" | "+All" ;
define Number "+Sg" | "+Pl" ; 

# Описываем какие бывают типы основ в зависимости от вида гласных.
define FrontStem [Consonant* [ FrontVowel | NeutralVowel ] ]+ Consonant*;
define BackStem [Consonant* [ BackVowel | NeutralVowel ] ]* [Consonant* BackVowel] [Consonant* [ BackVowel | NeutralVowel ] ]* Consonant*;
define Stem Letter+;

define Input Stem Number Case;

# Создание номинативной формы
define NomPl "+Pl" "+Nom" -> "^" t || _ ;
define NomSg "+Sg" "+Nom" -> "^" || _ ;
define Nominatives NomPl .o. NomSg ;

# Создание генетивной формы
define GenDen "+Gen" -> d e n || Vowel Vowel "+Pl" _ ;
define Gen "+Gen" -> E n || _ ;
define Genetive GenDen .o. Gen ;

# Создание партитива
define PartTa "+Part" -> t A || [ Consonant Vowel Vowel | Consonant ] Number _ ;
define PartA "+Part" -> A || _ ;

# Cоздание иллатива - вставляем h, которого не было и пишем seen при многосложном и на долгую гласную в нф
define HInsert [..] -> h || .#. Consonant+ Vowel+ "+Sg" _ "+Ill";
define SeenIll "+Ill" -> s e e n || Vowel+ Consonant+ [ a a | o o | u u | e e | i i | ä ä | ö ö | y y ] "+Sg" _ ;
define PLIll "+Ill" -> h i n || Vowel "+Pl" _ ;

# теперь делаем гласный в добавке такой же, как в корне, «h» или нет или он один(-hVn), все хорошо
define äIll "+Ill" -> ä n || ä "+Sg" h^{0,1} _ ;
define yIll "+Ill" -> y n || y "+Sg" h^{0,1} _ ;
define öIll "+Ill" -> ö n || ö "+Sg" h^{0,1} _ ;
define uIll "+Ill" -> u n || u "+Sg" h^{0,1} _ ;
define aIll "+Ill" -> a n || a "+Sg" h^{0,1} _ ;
define eIll "+Ill" -> e n || e "+Sg" h^{0,1} _ ;
define oIll "+Ill" -> o n || o "+Sg" h^{0,1} _ ; 
define iIll "+Ill" -> i n || i "+Sg" h^{0,1} _ ;

define Ill äIll .o. yIll .o. öIll .o. uIll .o. aIll .o. eIll .o. oIll .o. iIll ;

# иллатив совмещен и закончен
define Illative HInsert .o. PLIll .o. SeenIll .o. Ill ;

# Вместо "+All" -> l l А грамматический переход происходит на 
# l l e
# дописываю и совмещаю локативные падежи 
define LocativeRest "+In" -> s s A , "+El" -> s t A , "+Ad" -> l l A , "+Abl" -> l t A , "+All" -> l l e || _ ; 
define LocativeCases LocativeRest  .o. Illative ;  
define OtherCases PartTa .o. PartA .o. LocativeCases ;

# Описание чередования гласных основы
define Sg "+Sg" -> "^" || _ ;
define OmitA ä -> 0, i -> 0 || _ "+Pl";
define Ai2Oi a -> o || [ a | e | i ] Vowel* Consonant+ _ "+Pl";
define Ai2i a -> 0 || [ o | u ] Vowel* Consonant+ _ "+Pl";
define OmitFirst Vowel -> 0 || _ Vowel "+Pl" Consonant;
define Pl "+Pl" -> "^" i || _ ;

define NumberInfl Sg .o. OmitA .o. Ai2i .o. Ai2Oi .o. OmitFirst .o. Pl ;

# Описание сингармонизма
define JotPl i -> j || Vowel "^"* _ "^"* Vowel ;
define HarmonyBack A -> a || BackStem "^" Letter* _;
define HarmonyFront A -> ä || FrontStem "^" Letter* _;

define Phonetics JotPl .o. HarmonyBack .o. HarmonyFront ;

# Опущение Е и чередование согласных основы
define DoublePTK p p -> p , t t -> t , k k -> k || Letter _ "^"* Vowel "^"* Consonant [ .#. | Consonant ] ;
define SingleP p -> v || Vowel _ "^"* Vowel "^"* Consonant [ .#. | Consonant ] ;
define SingleTK t -> d , k -> 0 || Letter _ "^"* Vowel "^"* Consonant [ .#. | Consonant ] ; 
define TwoLetter m p -> m m , n t -> n n , n k -> n g , l t -> l l , r t -> r r || Letter _ "^"* Vowel "^"* Consonant [ .#. | Consonant ] ;
define ThreeLetter l k e -> l j e , r k e -> r j e , h k e -> h j e , u k u -> u v u || Letter _ "^"* Consonant [ .#. | Consonant ] ;
define N2M i n -> i m , t ö n -> t t ö m || _ "^" Vowel;
define EOmit E -> 0 || Vowel "^" _;
define EReal E -> e || _;

# я пытался написать словоизменение для основ на согласный, у меня плохо получилось # define tine t -> e || [ u | y ] _ "^" "+Sg";
# define lyhyt t -> i || [ u | y ] _ "^" s s [ a | ä];


define Alternations N2M  .o. EOmit .o. EReal .o. ThreeLetter .o. TwoLetter .o. SingleP .o. SingleTK .o. DoublePTK ;

# Совокупность всех особенностей изменения имени в финском
define Affixes Nominatives .o. Genetive .o. OtherCases .o. NumberInfl .o. Alternations .o. Phonetics;

# стирание метаразметки "^"
define Cleanup "^" -> 0 || _ ;

# компоновка последних двух пунктов - итоговая работа
define Grammar Input .o. Affixes .o. Cleanup ;
push Grammar
